【裁判字號】    98,家抗,15
【裁判日期】    980622
【裁判案由】    更正戶籍資料
【裁判全文】
臺灣彰化地方法院民事裁定              98年度家抗字第15號
抗  告  人  甲○○
上列抗告人聲請更正戶籍資料事件，對於民國98年3月31日本院
98年度家聲字第43號裁定提起抗告，本院裁定如下：
    主  文
抗告駁回。
抗告程序費用新台幣壹仟元由抗告人負擔。
    理  由
一、本件聲請人於原審聲請意旨略以：聲請人甲○○之先祖父邱
    炳，日據時代明治17年出生，日本統治臺灣時，於明治37年
    開始辦理臺灣地區居民戶籍登記，當時係依據當事人口述辦
    理登記，並無任何依據或文件為佐證，先祖父邱炳到員林番
    仔崙被招贅，其戶籍登記在員林辦理，先祖父邱炳當時將父
    親申報為邱猜，母親申報為江連招，兄申報為邱四輝，其實
    真正的名字，父親是邱城，母親是江招，兄是邱輝，依據戶
    籍法施行細則第16條第6項規定，提起本訴請求更正戶籍資
    料等語，並提出戶籍謄本、系統表為證。
二、原裁定意旨略以：聲請人主張之上開事實，雖提出戶籍謄本
    、系統表為證，惟我國法律並無當事人得直接請求法院為戶
    籍資料更正之相關規定，是本件聲請人之聲請，於法無據，
    應予駁回。
三、抗告意旨略以：依原裁定意旨，係以抗告人於法無據而駁回
    本案更正戶籍資料之聲請，惟抗告人前已向彰化縣員林鎮戶
    政事務所申請更正戶籍資料，因欠缺具體事證，故該所戶政
    人員方教抗告人依據戶籍法施行細則第16條第6項規定向鈞
    院聲請更正戶籍資料云云。
四、經查：
（一）按戶籍行政之主管機關：在中央為內政部；在直轄市為直
      轄市政府；在縣（市）為縣（市）政府。戶籍登記，由直
      轄市、縣（市）主管機關於其轄區內分設戶政事務所辦理
      。戶籍登記事項有錯誤或脫漏時，應為更正之登記。戶籍
      法第2條、第5條、第24條定有明文。
（二）查抗告人主張之事實，雖據提出戶籍謄本、系統表為證，
      惟查，關於戶籍登記事項，如有錯誤或脫漏情形，參諸上
      開規定，應由戶籍行政之主管機關為更正之登記，非由法
      院以裁判更正之，本院自無何裁判之依據，又戶籍法施行
      細則第16條第6項規定「戶籍登記事項錯誤，係因當事人
      申報錯誤所致者，應由當事人提出下列證明文件之一，向
      現戶籍地戶政事務所申請更正：..... 六、涉及事證確認
      之法院確定裁判」，乃當事人應先向法院提起事證確認之
      訴而獲得確定裁判後，方得向戶籍行政之主管機關申請更
      正戶籍登記事項，實非當事人得直接向法院聲請更正戶籍
      資料，故抗告人之抗告意旨顯係誤解法令規定。
五、綜上所述，本院認為抗告人所為抗告尚難認有理由，原審以
    裁定駁回聲請人（即本案抗告人）之聲請，並無不當，抗告
    意旨指摘原裁定不當，求予廢棄，為無理由，應予駁回。
六、據上論結，本件抗告為無理由，依非訟事件法第46條、第21
    條第1項前段、民事訴訟法第495條之1第1項、第449條第1項
    、第78條、第95條，裁定如主文。
中    華    民    國    98    年    6     月    22    日
                  家事法庭審判長     法  官  洪志賢
                                     法  官  陳弘仁
                                     法  官  謝仁棠
以上為正本係照原本作成。
如提起再抗告者，應於裁定送達後10日內依非訟事件法第45條第
3項「僅得以適用法規顯有錯誤為理由，並經原法院許可者為限
」之規定，向本院提出再抗告狀，且須敘明理由。
中    華    民    國    98    年    6     月    22    日
                                     書記官  葉惠英


司法院資訊處製作；財團法人民間司法改革基金會備份。
